臺灣臺中地方法院刑事判決
110年度交易字第1921號
公  訴  人  臺灣臺中地方檢察署檢察官
被      告  張明恭


上列被告因公共危險案件，經檢察官提起公訴（110年度速偵字
第4850號）後，聲請改依協商程序而為判決，本院合議庭裁定由
受命法官獨任進行認罪協商程序，本院判決如下：
    主    文
張明恭駕駛動力交通工具而吐氣所含酒精濃度達每公升零點二五
毫克以上，累犯，處有期徒刑伍月，如易科罰金，以新臺幣壹仟
元折算壹日。
    犯罪事實及理由
一、本案犯罪事實及證據，除犯罪事實欄第11行為警攔檢盤查後
    ，補充更正為「遂於110年12月8日下午7時39分許，對張明
    恭施以吐氣所含酒精濃度測試，並測得吐氣所含酒精濃度達
    每公升0.48毫克」；證據部分增列「被告張明恭於本院準備
    程序時之自白」外，餘均引用檢察官起訴書之記載（如附件
    ）。
二、本件經檢察官與被告張明恭於審判外達成協商之合意且被告
    已認罪，其合意內容如主文所示。經查，上開協商合意並無
    刑事訴訟法第455條之4第1項所列情形之一，檢察官聲請改
    依協商程序而為判決，本院爰不經言詞辯論，於協商合意範
    圍內為協商判決。
三、附記事項：被告行為後，刑法第185條之3規定業經修正，並
    經總統於111年1月28日公布施行，於同年月30日生效，修正
    前刑法第185之3條第1項第1款規定「駕駛動力交通工具而有
    下列情形之一者，處二年以下有期徒刑，得併科二十萬元以
    下罰金：一、吐氣所含酒精濃度達每公升零點二五毫克或血
    液中酒精濃度達百分之零點零五以上。」，修正後刑法第18
    5之3條第1項第1款則規定「駕駛動力交通工具而有下列情形
    之一者，處三年以下有期徒刑，得併科三十萬元以下罰金：
    一、吐氣所含酒精濃度達每公升零點二五毫克或血液中酒精
    濃度達百分之零點零五以上。」，經比較新舊法結果，修正
    前刑法第185之3條第1項第1款之規定對被告較為有利，依刑
    法第2條第1項前段規定，本案自應適用被告行為時即修正前
    刑法第185之3條第1項第1款規定論處。
四、應適用之法條：刑事訴訟法455條之2第1項、第455條之4第2
    項、第455條之8、第454條第2項，刑法第2條第1項前段、第
    185條之3第1項第1款（修正前）、第47條第1項、第41條第1
    項前段，刑法施行法第1條之1第1項。
五、協商判決除有刑事訴訟法第455條之4第1項第1款於本訊問程
    序終結前，被告撤銷協商合意或檢察官撤回協商聲請者；第
    2款被告協商之意思非出於自由意志者；第4款被告所犯之罪
    非第455條之2第1項所定得以協商判決者；第6款被告有其他
    較重之裁判上一罪之犯罪事實者；第7款法院認應諭知免刑
    或免訴、不受理者情形之一，及違反同條第2項「法院應於
    協商合意範圍內為判決；法院為協商判決所科之刑，以宣告
    緩刑或2年以下有期徒刑、拘役或罰金為限」之規定者外，
    不得上訴。
六、如有上開可得上訴情形，應於收受判決送達之日起20日內向
    本院提出上訴書狀（應敘述具體理由並附繕本），上訴於第
    二審法院。上訴書狀如未敘述理由，應於上訴期間屆滿後20
    日內補提理由書於本院。
本案經檢察官陳祥薇提起公訴，檢察官何建寬到庭執行職務。
中    華    民    國  111     年    2    月    16    日
                  刑事第十九庭  法  官  吳逸儒
以上正本證明與原本無異。                               
                                書記官  陳俞君
中    華    民    國  111     年    2    月    16    日

附錄論罪科刑法條：
（修正前）中華民國刑法第185條之3
駕駛動力交通工具而有下列情形之一者，處2年以下有期徒刑，
得併科20萬元以下罰金：
一、吐氣所含酒精濃度達每公升零點二五毫克或血液中酒精濃度
    達百分之零點零五以上。
二、有前款以外之其他情事足認服用酒類或其他相類之物，致不
    能安全駕駛。
三、服用毒品、麻醉藥品或其他相類之物，致不能安全駕駛。
因而致人於死者，處3年以上10年以下有期徒刑；致重傷者，處1
年以上7年以下有期徒刑。
曾犯本條或陸海空軍刑法第54條之罪，經有罪判決確定或經緩起
訴處分確定，於五年內再犯第1項之罪因而致人於死者，處無期
徒刑或5年以上有期徒刑；致重傷者，處3年以上10年以下有期徒
刑。

附件
臺灣臺中地方檢察署檢察官起訴書
　　　　　　　　　　　　　　　　　110年度速偵字第4850號 
    被　　  告　張明恭　男　57歲（民國00年0月00日生）
                        住○○市○○區○○路0○00號
                        國民身分證統一編號：Z000000000號
上列被告因公共危險案件，業經偵查終結，認應提起公訴，茲將
犯罪事實及證據並所犯法條敘述如下：
　　　　犯罪事實
一、張明恭前於民國96年間，因公共危險案件，經法院判處拘役
    55日確定，又於106年間，因公共危險案件，經法院判處有
    期徒刑3月確定，於106年11月14日易科罰金執行完畢，再於
    108年間，因公共危險案件，經本署檢察官為緩起訴處分確
    定，於110年1月11日緩起訴期間期滿。詎仍不知悔改，於11
    0年12月8日下午6時許，在臺中市之工地內，飲用啤酒後，
    竟不顧飲酒後，其注意力及操控力可能因酒精作用之影響而
    降低，而仍於同日晚間7時25分前某時許，駕駛車牌號碼00-
    0000號自用小客貨車上路。嗣於同日晚間7時25分許，途經
    臺中市南屯區黎明路1段與楓平路交岔路口時，因行車飄忽
    不定，為警攔檢盤查，並測得張明恭吐氣所含酒精濃度達每
    公升0.48毫克而查獲。
二、案經臺中市政府警察局第四分局報告偵辦。
　　　　證據並所犯法條
一、上揭犯罪事實，業據被告張明恭於警詢時及偵查中坦承不諱
    ，且被告吐氣中所含酒精濃度達每公升0.48毫克，有臺中市
    政府警察局道路攔查當事人酒精測定紀錄表1紙附卷可稽。
    此外，復有員警職務報告、臺中市政府警察局第四分局取締
    酒後駕車案件檢核表、犯罪現場圖、車輛詳細資料報表 、
    臺中市政府警察局第四分局南屯派出所酒駕源頭管制分析表
    及臺中市政府警察局舉發違反道路交通管理事件通知單影本
    等在卷可憑。被告犯嫌應堪認定。
二、核被告所為，係犯刑法第185條之3第1項第1款之吐氣所含酒
    精濃度達每公升0.25毫克以上而駕駛動力交通工具罪嫌。又
    被告曾受犯罪事實欄所載之有期徒刑執行完畢，有本署刑案
    資料查註紀錄表足憑。其於5年以內故意再犯本件有期徒刑
    以上之罪，為累犯，請依刑法第47條第1項規定，酌予加重
    其刑。
三、依刑事訴訟法第251條第1項提起公訴。
　　此　致
臺灣臺中地方法院
中　　華　　民　　國　 110　　年　　12　　月　　16　　日
　　　　　　　　　　　　　　　檢　察　官  陳祥薇
本件正本證明與原本無異
中　　華　　民　　國　 110　　年　　12　　月　　18　　日
　　　　　　　　　　　　　　  書  記  官  孫蕙文
所犯法條
刑法第185條之3第1項第1款
駕駛動力交通工具而有下列情形之一者，處 2 年以下有期徒刑
，得併科 20 萬元以下罰金：
一、吐氣所含酒精濃度達每公升零點二五毫克或血液中酒精濃度
    達百分之零點零五以上。